# 关于销售人员提成

提问人：yemingzhu1980 时间：2011-09-26 11:50:07
陈老师，销售人员提成 借;销售费用 贷：记什么科目。

回答人：chenyiwei
销售人员与本公司签订劳动合同，在本公司统一管理下从事营销活动的，应作为职工工资。 销售人员采用劳务派遣方式但视同本企业职工管理的，应通过“应付职工薪酬——劳务派遣人员相关费用”核算。 其他情况下的销售人员提成支出不属于职工薪酬。

提问人：yemingzhu1980 时间：2011-09-27 08:11:01
回复 chenyiwei 的帖子
其他情况下的销售人员提成支出不属于职工薪酬。
陈老师，其他情况下您能举几个例子吗？谢谢。

回答人：chenyiwei
例如，支付给与本企业签订代理合同关系的代理商的销售佣金和提成等。